【裁判字號】    97,訴,2506
【裁判日期】    971017
【裁判案由】    搶奪等
【裁判全文】
臺灣彰化地方法院刑事判決              97年度訴字第2506號
公  訴  人  臺灣彰化地方法院檢察署檢察官
被      告  戊○○
                    （現另案於臺灣雲林監獄執行中）
            丙○○
                    （現另案於臺灣臺中女子監獄執行中）
上列被告等因搶奪等案件，經檢察官提起公訴（97年度偵字第
6629號、第6630號），本院依簡式審判程序審理，判決如下：
    主  文
戊○○共同竊盜，累犯，處有期徒刑肆月；又共同意圖為自己不
法之所有，而搶奪他人之動產，累犯，處有期徒刑拾月；又共同
意圖為自己不法之所有，而搶奪他人之動產，累犯，處有期徒刑
拾月。應執行有期徒刑壹年拾月。
丙○○共同竊盜，處有期徒刑月；又共同意圖為自己不法之所
有，而搶奪他人之動產，處有期徒刑捌月；又共同意圖為自己不
法之所有，而搶奪他人之動產，處有期徒刑捌月。應執行有期徒
刑壹年伍月。
    犯罪事實
一、戊○○前曾於民國94年間，因違反毒品危害防制條例案件，
    經本院於94年5月30日以94年度彰簡字第385號判決，判處有
    期徒刑3月，如易科罰金以銀元300元折算1日確定，並於94
    年11月25日縮短刑期執行完畢出監。詎仍不知警惕，其與丙○○均因缺錢花用而先後為下列犯行：
（一）戊○○、丙○○二人於97年4月5日7時30分許，行經彰化
      縣彰化市○○路9號前時，見停放於該處之車號JBD—978
      號重型機車（丁○○所有）無人看守，竟基於意圖為自己
      不法所有之共同犯意聯絡，由戊○○持自備之機車鑰匙1
      支下手行竊，丙○○則在旁把風，得手後由丙○○騎乘該
      機車附載戊○○，作為二人之代步工具。
（二）戊○○、丙○○二人，於同日7時50分許，由丙○○騎乘
      上開竊得之重型機車搭載戊○○，行經彰化縣彰化市○○
      街95號前時，發現乙○○○右手拖著菜籃右手臂上掛有皮
      包1個（內有現金700餘元及鑰匙1串）徒步行走於路旁，
      認有機可乘，竟基於意圖為自己不法所有之共同犯意聯絡
      ，由丙○○騎乘機車自右方靠近，再由戊○○徒手搶奪乙○○○右手臂上皮包得逞，丙○○見戊○○得手後立即加
      速沿長順街方向逃逸。嗣戊○○將皮包內現金與丙○○朋
      分花用，皮包及鑰匙，則棄置於彰化縣彰化市○○路附近
      之垃圾車內，並將上開作案用機車棄置於彰化縣彰化市○○路54號對面路旁。嗣因員警調閱案發現場監視錄影帶，
      始循線查知上情。
（三）戊○○、丙○○二人，於97年4月8日21時許，由丙○○騎
      乘其父親高永教所有之車牌號碼JSZ—101號重型機車搭載
      戊○○，並由戊○○以口罩遮蔽車牌後，行經彰化縣彰化
      市○○里○○路○段215號前時，發現甲○○肩上斜背有皮
      包1個（內有現金700元、行動電話1支及鑰匙1串）牽著腳
      踏車停在路旁，認有機可乘，竟基於意圖為自己不法所有
      之犯意聯絡，由丙○○騎乘機車自甲○○後方靠近，再由
      戊○○徒手搶奪甲○○肩上所背皮包，並扯斷皮包肩帶而
      得逞，丙○○見戊○○得手後立即加速逃離。嗣戊○○將
      皮包內現金與丙○○朋分花用，皮包、行動電話及鑰匙，
      則棄置於建國大學附近之排水溝內。嗣因員警調閱案發現
      場監視錄影帶，始循線查知上情。
二、案經彰化縣警察局彰化分局報告臺灣彰化地方法院檢察署檢
    察官偵查起訴。
    理    由
一、本件被告戊○○、丙○○所涉係死刑、無期徒刑、最輕本刑
    為三年以上有期徒刑或高等法院管轄第一審案件以外之罪，
    並於本院行準備程序時就被訴事實為有罪之陳述，本院合議
    庭依刑事訴訟法第273條之1第1項規定，裁定改由受命法官
    獨任行簡式審判程序，先予敘明。
二、上開犯罪事實，業據被告戊○○、丙○○於警詢、偵查及本
    院審理中自白不諱；核與證人即被害人丁○○、乙○○○、
    甲○○於警詢、偵查中證述之情節相符，復有彰化縣警察局
    彰化分局扣押筆錄、扣押物品目錄表、現場查獲照片、現場
    監視器錄影畫面、車輛尋獲電腦輸入單，及扣得丙○○作案
    用之外套、長褲各1件在卷可參。被告自白應與事實相符。
    被告戊○○、丙○○之犯行應堪認定。
二、核被告二人於犯罪事實一、（一）所為，係犯刑法第第320
    條1項之竊盜罪；及被告二人於犯罪事實一、（二）、（三
    ）所為，均係犯刑法第325條第1項之搶奪罪。被告戊○○與
    丙○○二人為上開竊盜、搶奪犯行，均有犯意之聯絡及行為
    之分擔，應論以共同正犯。又被告戊○○與丙○○先後一次
    竊盜及二次搶奪犯行，犯意各別，罪名有異，均應予分論併
    罰。被告戊○○有犯罪事實欄所載之前科，亦有刑案查註紀
    錄表可參，其於執行完畢五年內再犯本件有期徒刑以上之三
    罪，均為累犯，應依刑法第47條規定分別加重其刑。爰審酌
    被告戊○○素行不佳，前已有前科，竟又於密集之時間內為
    竊盜、搶奪等犯行，及被告二人竊得及遭搶物品之價值、對
    被害人等所造成之損害程度，又被告二人於到案後坦承犯行
    、態度尚佳等一切情狀，分別量處如主文所示之刑，暨分別
    定其應執行之刑。扣案被告丙○○作案用之外套、長褲各1
    件，為被告丙○○之穿著之衣物，尚難認係供犯罪使用之物
    ，爰不諭知沒收，附此敘明。
據上論斷，依刑事訴訟法第273條之1第1項、第299條第1項前段
，刑法第28條、第320條第1項、第325條第1項、第47條第1項、
第51條第5款，刑法施行法第1條之1，判決如主文。
本案經檢察官蔡明達到庭執行職務
中    華    民    國    97    年    10    月    17    日
                  刑事第四庭      法  官  吳俊螢
以上正本證明與原本無異。
如不服本判決，應於判決送達後10日內，向本院提出上訴書狀，
上訴書狀應「敘述具體上訴理由」，並按他造當事人之人數附繕
本。「切勿逕送上級法院」。
告訴人或被害人對於判決如有不服具備理由請求檢察官上訴者，
其上訴期間之計算係以檢察官收受判決正本之日期為準。
中    華    民    國    97    年    10    月    17    日
                                  書記官  林怡吟
附錄本案論罪科刑法條全文：
中華民國刑法第320條
（普通竊盜罪、竊佔罪）
意圖為自己或第三人不法之所有，而竊取他人之動產者，為竊盜
罪，處5年以下有期徒刑、拘役或5百元以下罰金。意圖為自己或
第三人不法之利益，而竊佔他人之不動產者，依前項之規定處斷
。
前二項之未遂犯罰之。
中華民國刑法第325條
（普通搶奪罪）
意圖為自己或第三人不法之所有，而搶奪他人之動產者，處 6 月
以上5年以下有期徒刑。因而致人於死者，處無期徒刑或7年以上
有期徒刑，致重傷者，處3年以上10年以下有期徒刑。
第 1 項之未遂犯罰之。


司法院資訊處製作；財團法人民間司法改革基金會備份。
